# 关于票据抵消

提问人：tangguo0920 时间：2016-04-05 17:02:05
请问在合并集团报告中，各子公司互开的应收票据、应付票据能否抵消？非常感谢。

回答人：chenyiwei
出票人和持票人在同一合并集团内的，应收、应付票据应当抵销；不在同一集团内的，则不能抵销，但不能抵销的这一方余额应根据其经济实质计入合并资产负债表内相应的项目中（例如，A开票据给B，B到银行贴现，则合并报表层面应列报为短期借款）。

提问人：丫头 1982 时间：2016-04-06 12:17:45
@chenyiwei ，陈老师，请问：A公司是母公司，B公司是子公司，A公司开承兑给B公司，B公司收到票据时，借：应收票据 贷：预收账款，B公司将票据贴现，借：银行存款 贷：应收票据 ，B公司将贴现款退回给A公司，借：预收账款 贷：银行存款 ，可以确定是因为A公司通过票据来进行融资，这样是否在A公司编制合并报表时，应将应付票据，做为短期借款来列示？是否存在法律风险？

回答人：chenyiwei
合并报表层面应列报为短期借款。这样做是存在法律风险的，即以无真实交易背景的票据套取银行信用。